【裁判字號】    89,交訴,47
【裁判日期】    891229
【裁判案由】    公共危險等
【裁判全文】
臺灣嘉義地方法院刑事判決                          八十九年度交訴字第四七號
    公  訴  人  臺灣嘉義地方法院檢察署檢察官
    被      告  丙○○
右列被告因贓物案件，經檢察官提起公訴（八十九年度偵字第一三九五號、第二一七
三號、第二三○五號），本院判決如左：
    主  文
丙○○收受贓物，處拘役伍拾日，如易科罰金，以佰元折算壹日。
    事  實
一、丙○○明知乙○○（所涉公共危險罪及竊盜罪部分，業經本院判決確定）於民國
    八十九年二月十五日早上八時許，所持交摩托羅拉牌，型號：Ｌ二○○○型之行
    動電話一具，係乙○○於八十九年二月十四日下午七時四十五分許，在嘉義縣民
    雄鄉○○路三十之二十號前所竊得（該行動電話係甲○○所有），為來路不明之
    贓物，竟在嘉義市○○路東京汽車旅館內以其所有之諾基亞牌，型號：六一五○
    型與乙○○所竊得之上開行動電話交換，而收受上開贓物供己使用。嗣因乙○○
    於八十九年二月十五日上午十一時四十五分許，在嘉義縣民雄鄉○○段一六六線
    弘易公司前駕車肇事後逃逸，經警在乙○○所駕之車輛上扣得丙○○所有之諾基
    亞牌，型號：六一五○型行動電話而偵悉上情。
二、案經嘉義縣警察局民雄分局報請臺灣嘉義地方法院檢察署檢察官偵查起訴。
    理  由
一、訊據被告丙○○固坦承持有上開摩托羅拉牌，型號：Ｌ二○○○型之行動電話及
    該行動電話係乙○○所交付予伊之事實，惟矢口否認有何贓物犯行，辯稱：並不
    知悉上開行動電話為他人失竊之贓物云云。惟查，右揭事實，業據同案被告乙○○迭次於偵查中及本院訊問時供述：李雅雯確知該行動電話係伊所竊得的等語綦
    詳；且上開行動電話係被害人甲○○所失竊乙情，亦據被害人甲○○於警訊中指
    述明確，並有贓物認領領據附卷可稽，足見被告確知該行動電話係他人所失竊而
    收受無訛；況被告與同案被告乙○○僅係初識之朋友乙節，亦經被告是認在卷，
    則同案被告乙○○實無設詞構陷被告丙○○之動機；再參以被告於偵查中供稱：
    「（問：你的諾基亞六一五○型大哥大何以在乙○○車上？）因沒電，我請他幫
    我充電」、「（問：何不在旅館內充電？）因我帶的是汽車充電器」等語（見八
    十九年度偵字第一三九五號卷第九頁正背），與同案被告乙○○於偵查中及本院
    訊問時所供：「：：：因我竊得之手機沒電」（見上開偵查卷第一四頁背面）、
    「：：：因我行動電話沒電，跟她（即被告）交換」、「（問：你和丙○○有交
    換手機？）我的沒電了《Ｌ二○○○那支》，和她在汽車旅館交換她的ＮＯＫＩ
    Ａ」（分別見本院八十九年五月十二日、七月七日訊問筆錄）等語明顯有異，姑
    不論究係何人所持之行動電話沒電，然被告於本院訊問時自承其平日無交通工具
    （見本院八十九年十一月六日訊問筆錄），則其在無交通工具之情下，豈有隨身
    攜帶汽車充電器之理？顯與常情有違，益證其所供因當時攜帶汽車充電器，故無
    法在汽車旅館內充電，而與乙○○交換手機乙情，要屬虛構，亦與事實不符；況
    同案被告乙○○與其並非熟識，已如前述，則其對乙○○所交付之上開行動電話
    理應有所懷疑，詎其竟未向乙○○查明前開行動電話來源或證明文件即逕予收受
    ，是其有贓物之認識，應無庸置疑，綜上本件事證明確，被告犯行堪以認定。
二、核被告丙○○所為，係犯刑法第三百四十九條第一項之收受贓物罪。爰審酌被告
    犯罪之動機、目的、智識程度、手段、所生危害及犯後飾詞否認等一切情狀，量
    處如主文所示之刑，並諭知易科罰金之折算標準，以示懲儆。又被告經合法傳喚
    無正當理由不到庭，爰依刑事訴訟法第三百零六條規定，不待其陳述逕行判決，
    附此敘明。
據上論斷，應依刑事訴訟法第二百九十九條第一項前段、第三百零六條，刑法第三百
四十九條第一項、第四十一條，罰金罰鍰提高標準條例第一條前段、第二條，判決如
主文。
本案經檢察官林俊良到庭執行職務。
中      華      民      國    八十九    年     十二     月    二十九    日
                                     臺灣嘉義地方法院刑事第一庭
                                         審判長  法  官
                                                 法  官
                                                 法  官
如不服本判決，應於判決送達後十日內向本院提出上訴狀（應附繕本）。
附錄本案論罪科刑法條：
刑法第三百四十九條第一項：收受贓物者，處三年以下有期徒刑、拘役或五百元以
下罰金。


司法院資訊處製作；財團法人民間司法改革基金會備份。
